【裁判字號】    89,交易,394
【裁判日期】    890706
【裁判案由】    公共危險等
【裁判全文】
臺灣臺南地方法院刑事判決                        八十九年度交易字第三九四號
    公  訴  人  臺灣台南地方法院檢察署檢察官
    被      告  丁○○
右列被告因公共危險等案件，經檢察官提起公訴 (八十九年度偵字第五三四八號)，
本院判決如左：
    主  文
丁○○服用酒類，不能安全駕駛動力交通工具而駕駛，處有期徒刑肆月，如易科罰金
，以參佰元折算壹日；又於公務員依法執行職務時，當場侮辱，處有期徒刑肆月，如
易科罰金，以參佰元折算壹日。應執行有期徒刑柒月，如易科罰金，以參佰元折算壹
日。
    事  實
一、丁○○於八十九年四月十九日凌晨一時三十分許，明知因飲用酒類後，已不能安
    全駕駛動力交通工具，仍不顧大眾行車安全，酒後駕駛車號Ｊ三─二五三三號自
    用小客車，行經台南市○○路與永華路口處，遇台南市警察局保安隊警員乙○○
    、甲○○及丙○○實施路檢時，明知其等正執行公務，因畏懼酒測，竟搖下車窗
    向其等辱罵「姦你娘、臭警察」後加速離去。嗣經帶班警員乙○○下令追捕，而
    於同日凌晨一時四十分許，在台南市○○路與府緯路口處為警逮捕，並以酒精測
    定器檢測，測試其呼氣後之酒精濃度竟高達每公升０．八八毫克而得知上情。
二、案經台南市警察局移送臺灣臺南地方法院檢察署檢察官偵查起訴。
理  由
一、重大違背安全駕駛罪部分：
    訊據被告丁○○對右揭時、地酒後駕車之事實坦承不諱，按道路交通安全規則第
    一百十四條第二款規定汽車駕駛人飲酒後吐氣超過每公升０．二五毫克以上者，
    不得駕車，即是基於酒精對人體中樞神經系統有麻醉作用，為維護安全駕駛，而
    為之禁止規定。再呼氣中酒精濃度每公升０．五五毫克或血液中酒精濃度在百分
    之０．一一以上，參考德國、美國之標準，肇事率為一般正常人之十倍，認為已
    達不能安全駕駛之標準，此有法務部於八十八年五月十日邀集交通部、行政院衛
    生署、中央警察大學等單位相關人員召開之研商訂定刑法第一百八十五條之三服
    用毒品、麻醉麻藥品、酒類或其他相類之物，不能安全駕駛交通工具之認定標準
    會議結論可參。本件被告於右揭時地酒後駕車，於案發後經警測出之呼氣中酒精
    濃度高達每公升０．八八毫克，當時顯然已達興奮之酒醉狀況，被告確已無法安
    全駕駛動力交通工具。復有酒精濃度測試表一紙附卷可稽，本件事證已臻明確，
    被告此部分犯行堪予認定。
二、妨害公務罪部分：
    訊據被告對右揭時、地辱罵警察之事實辯稱不記得，不清楚云云，惟查：被告於
    偵查中已自承上揭口出惡言辱罵警員之事實，核與警員乙○○、甲○○及丙○○
    偵查中證述情節相符，並有警員關於本案之書面報告一紙附卷可憑。核被告所辯
    ，顯係事後卸責之詞，委無足採，事證明確，被告犯行洵堪認定。
三、 核被告所為係犯刑法第一百八十五條之三重大違背安全駕駛罪及第一百四十條
     第一項妨害公務罪。被告所犯二罪，罪名不同，罪質互異，應分論併罰。本院
     爰審酌被告犯罪之動機、目的、手段、其品性及智識程度、犯罪所生之危害及
     犯後態度非佳等一切情狀，分別量處如主文所示之刑，均諭知易科罰金之折算
     標準，並定應執行刑，及諭知易科罰金之折算標準，以示懲儆。
據上論斷，應依刑事訴訟法第二百九十九條第一項前段、刑法第一百八十五條之三、
第一項八十五條之四、第四十一條、第五十一條第五款、罰金罰鍰提高標準條例第一
條前段、第二條，判決如主文。
本案經檢察官張太龍到庭執行職務
中    華    民    國      八十九      年      七      月        六      日
                                臺灣臺南地方法院交通法庭
                                        法  官  張      菁
右正本證明與原本無異。
如不服本判決，應於判決送達後十日內向本院提出上訴狀( 應附繕本 )。
                                        書記官  林  木  村
中    華    民    國      八十九      年      七      月        六      日
附錄本案論罪科刑法條：
刑法第一百八十五條之三
  服用毒品、麻醉藥品、酒類或其他相類之物，不能安全駕駛動力交通工具而駕駛者
  ，處一年以下有期徒刑、拘役或三萬元以下罰金。
刑法第一百四十條第一項
  於公務員依法執行職務時，當場侮辱，或對於其依法執行之職務公然侮辱者，處六
  月以下有期徒刑、拘役或一百元以下罰金。


司法院資訊處製作；財團法人民間司法改革基金會備份。
